【裁判字號】    99,訴,3515
【裁判日期】    991231
【裁判案由】    提出合夥簿冊等
【裁判全文】
臺灣臺北地方法院民事判決              99年度訴字第3515號
原      告  王彥博
訴訟代理人  成介之律師
複代理人    蔡惠芝
被      告  秦台
            秦漢臺
            楊健良
上列當事人間請求提出合夥簿冊等事件，本院於中華民國99年12
月16日言詞辯論終結，判決如下：
    主      文
被告秦鳳台應提出民國九十六年十二月十二日成立之TicTacToe
合夥事業之財產目錄、各種原始憑證、會計簿冊、營業報告書、
損益表、盈餘分配表、財務報表予原告。
被告秦鳳台、秦漢臺、楊健良應給付原告新臺幣貳拾捌萬伍仟元
，及自民國九十八年九月十一日起至清償日止，按年息百分之五
計算之利息。
訴訟費用由被告負擔。
本判決第二項於原告以新臺幣壹拾萬元為被告秦鳳台、秦漢臺、
楊健良供擔保後，得假執行。
    事實及理由
壹、程序方面
    按送達於應受送達人之住居所、事務所或營業所行之；又送
    達於住居所、事務所或營業所不獲會晤應受送達人者，得將
    文書付與有辨別事理能力之同居人或受僱人，民事訴訟法第
    136條第1項前段、第137條第1項定有明文。又受公寓大廈管
    理委員會僱用之管理員，其所服勞務包括為公寓大廈住戶接
    收郵件者，性質上應屬全體住戶之受僱人，自與民事訴訟法
    第137條第1項規定之受僱人相當，郵政機關之郵差送達文書
    於住、居所、事務所或營業所，不獲會晤應受送達人，而將
    文書付與公寓大廈管理員者，為合法送達，該管理員何時將
    文書轉交應受送達人，應受送達人究於何時前往領取應受送
    達之文書，或並未前往領取，該文書嗣經退還原送達法院，
    於已生之送達效力均無影響，最高法院88年度台上字第1752
    號裁判要旨可資參照。經查，本件被告秦鳳台、秦漢臺之住
    所均在「臺北縣新店市○○路14巷7號2樓之7」，此有被告
    之戶籍謄本在卷可稽，而被告楊健良亦陳明其指定送達處所
    為「臺北縣新店市○○路14巷7號2樓之7」（本院99年度店
    調字第44號卷宗，下稱調解卷，第24頁），又本院已於民國
    99年11月9日上午11時03分將「99年12月16日下午2時40分言
    詞辯論通知書」送達被告秦鳳台、秦漢臺住所地及被告楊健
    良指定送達處所之大樓管理員，並經大樓管理員蓋印「A2社
    區管理委員會之信件收發章」，此有送達證書在卷足憑（本
    院卷第43至45頁），揆諸前揭規定及說明，自已生合法送達
    之效力。縱該大樓管理員嗣以無法轉交而將言詞辯論通知書
    退回原送達法院（即本院），亦不影響已生合法送達之效力
    ，合先敘明。是本件被告經合法通知，均未於言詞辯論期日
    到場，核無民事訴訟法第386條所列各款事由，爰依原告之
    聲請，由其一造辯論而為判決。
貳、實體方面
一、原告主張：原告於94年8月8日與訴外人林文海、被告楊健良
    成立TITATO合夥事業（下稱原合夥事業），並簽立合夥經營
    精鋼飾品（TITATO）契約書，嗣林文海於96年2月25日因故
    退出原合夥事業，上開三名合夥人茲就合夥權利義務分配之
    事項簽立協議書，將原合夥事業區隔為「工廠」及「TicTac
    Toe品牌」，工廠所有權為林文海所有，並由全權處理工廠
    生產事宜；TicTacToe品牌之市場則由剩餘之合夥人即原告
    與被告楊健良共同繼續經營。又原合夥事業前向訴外人林文
    聰借款新臺幣（下同）2,000,000元，每月分期償還金額為
    41,700元，原告、林文海及被告楊健良同意自退夥日起各自
    負擔41,700元之三分之一即13,900元。嗣被告秦鳳台及秦漢
    臺欲加入原告與被告楊健良所共同繼續經營之合夥事業，是
    原告與被告三人即於96年12月12日簽訂合夥經營精鋼飾品（
    TicTacToe）契約書（下稱新合夥契約），成立TicTacToe
    合夥事業（下稱新合夥事業），依新合夥契約書第4條之約
    定，被告秦漢台及秦鳳台同意共同負擔新合夥事業兩筆產品
    貸款（其中包含對林文聰之2,000,000元借款債務），依約
    自95年6月25日起至100年5月25日止（共60期），每人每月
    均應將27,800元轉入訴外人金美珠帳戶。然因新合夥事業之
    執行合夥人並未依新合夥契約書中第4條之約定，清償對林
    文聰所負之2,000,000元借款債務，林文聰遂於98年間向原
    告、被告楊健良請求連帶清償上開2,000,000元借款債務，
    嗣原告、被告楊健良與林文聰成立調解，原告、被告楊健良
    同意於98年10月15日前連帶給付林文聰380,000元。詎被告
    楊建良、秦鳳台及秦漢臺於上開調解條件成立後，對上開調
    解條件所約定之內容置之不理，原告乃於98年9月10日先行
    匯款380,000元予林文聰以為清償。是原告自得依民法第678
    條第1項、第680條準用第546條第1項之規定，請求被告三人
    即新合夥事業合夥人按比例償還共285,000元（380,000元
    3/4＝285,000元），並請求自原告支付日即98年9月10日之
    翌日起計算之利息。又依新合夥契約書第7條之約定，被告
    秦鳳台既係負責新合夥事業會計事務執行之人，則原告自得
    依民法第675條、新合夥契約書第8條之約定，請求被告秦鳳
    台應提出96年12月12日成立之TicTacToe合夥事業之財產目
    錄、各種原始憑證、會計簿冊、營業報告書、損益表、盈餘
    分配表、財務報表等予原告，以供原告查閱。為此，爰依民
    法第675條、第678條第1項、第680條準用第546條第1項、新
    合夥契約書第8條之約定，提起本件訴訟。並聲明：(一)被告
    秦鳳台應提出96年12月12日成立之TicTacToe合夥事業之財
    產目錄、各種原始憑證、會計簿冊、營業報告書、損益表、
    盈餘分配表、財務報表等予原告。(二)被告秦鳳台、秦漢臺、
    楊健良應給付原告285,000元，及自98年9月11日起至清償日
    止，按年息5%計算之利息。(三)關於訴之聲明第二項，願供擔
    保請准宣告假執行。
二、本件被告經合法通知，均未於言詞辯論期日到場，亦未提出
    書狀作何陳述或答辯，僅被告楊健良到庭聲明：請求駁回原
    告之訴（調解卷第25頁）。
三、經查，原告主張之上開事實，業據其提出合夥經營精鋼飾品
    （TITATO）契約書、協議書、合夥經營精鋼飾品（TicTacTo
    e）契約書、本院98年度審移調字第437號清償債務事件98年
    8月27日調解筆錄、第一商業銀行存款存根聯等件影本（調
    解卷第6至15頁）為證，其主張核與上開證物相符，復經本
    院職權調取本院98年度審移調字第437號清償債務事件卷宗
    核閱無訛。被告對於原告主張之事實，既已於相當時期受合
    法通知，而於言詞辯論期日不到場，亦未提出答辯書狀爭執
    原告主張之事實，堪認原告之上開主張為真實。從而，原告
    依據民法第675條、第678條第1項、第680條準用第546條第1
    項、新合夥契約書第8條之約定，請求：(一)被告秦鳳台應提
    出96年12月12日成立之TicTacToe合夥事業之財產目錄、各
    種原始憑證、會計簿冊、營業報告書、損益表、盈餘分配表
    、財務報表予原告；(二)被告秦鳳台、秦漢臺、楊健良應給付
    原告285,000元，及自98年9月11日起至清償日止，按年息5%
    計算之利息，即為有理由，應予准許。
四、本件為財產權訴訟，訴訟標的價額合計為1,935,000元，而
    本件原告勝訴之判決，除被告應給付285,000元外，被告秦
    鳳台尚應提出如主文所示之文件予原告，是並非屬民事訴訟
    法第389條第1項第5款所命給付之金額或價額未逾50萬元之
    判決，先予敘明。從而，原告陳明願供擔保以代釋明對主文
    第2項聲請宣告假執行，核無不合，爰酌定相當擔保金額，
    准予宣告假執行。
五、據上論結，本件原告之訴為有理由。依民事訴訟法第385條
    第1項前段、第78條、第85條第1項、第390條第2項，判決如
    主文。
中    華    民    國    99    年    12    月    31    日
                  民事第四庭    審判長法  官  張瑜鳳
                                      法  官  許純芳
                                      法  官  林怡伸
以上正本係照原本作成
如對本判決上訴，須於判決送達後20日內向本院提出上訴狀。
如委任律師提起上訴者，應一併繳納上訴審裁判費。
中    華    民    國    99    年    12    月    31    日
                                      書記官  施若娟

司法院資訊處製作；財團法人民間司法改革基金會備份。
